臺灣高等法院花蓮分院刑事裁定　　　　　 110年度抗字第73號
抗　告　人　
即 具 保人　方瑩婷


受　刑　人
即　被　告　李昆懋



上列抗告人因受刑人違反毒品危害防制條例等案件，不服臺灣臺
東地方法院中華民國110年11月22日沒入保證金裁定（110年度聲
字第374號），提起抗告，本院裁定如下：
    主  文
抗告駁回。                                              
    理  由
一、原裁定意旨略以：抗告人即具保人方瑩婷前因受刑人即被告
    （下逕稱被告）李昆懋違反毒品危害防制條例等案件，經原
    審法院指定保證金新臺幣（下同）20萬元，由抗告人於民國
    108年9月5日出具現金保證後，將被告釋放。嗣該案經本院
    以109年度原上訴字第12號判決判處有期徒刑2年確定。經臺
    灣臺東地方檢察署（下稱臺東地檢）檢察官傳喚被告及通知
    具保人偕同被告到案接受執行，詎被告未到案，具保人亦未
    遵期偕同被告到案接受執行，復經拘提被告亦無著，顯見被
    告已逃匿，是檢察官聲請原審沒入抗告人繳納之保證金及實
    收利息，並無不合，應予准許等語。
二、抗告意旨略以：本件被告對所犯違反毒品危害防制條例等案
    件已提起再審，並陳情監察院立案調查，復向臺東地檢聲請
    延緩執行，被告是為配合再審及監察院調查而未到案執行，
    並無故意逃匿，又臺東地檢固有通知抗告人帶同被告到案執
    行，但被告經傳拘無著後，臺東地檢並未通知抗告人陳述被
    告是否故意逃匿，有違正當法律程序原則，爰依法提出抗告
    。
三、按具保之被告逃匿者，應命具保人繳納指定之保證金額，並
    沒入之；不繳納者，強制執行；保證金已繳納者，沒入之；
    刑事訴訟法第118條第1項定有明文。又沒入保證金，以法院
    裁定行之；同法第121條第1項亦有明文。
四、經查：
  ㈠被告因違反毒品危害防制條例等案件，前經原審指定保證金
    20萬元，由具保人出具現金保證後，已將被告釋放，有刑事
    被告保證書及保證金收據各1份在卷可稽（見執聲沒卷）。
    嗣被告經臺東地檢檢察官合法通知應於110年10月6日到案執
    行，被告無正當理由而未於上揭期日到案，雖被告曾先後於
    110年9月9日、同年10月5日聲請延後執行。然均經該署檢察
    官函覆以：查無刑事訴訟法第467條停止執行之原因，而否
    准被告延期執行之聲請。嗣經該署檢察官核發拘票命司法警
    察至被告上開住、居所執行拘提，然均拘提無著，被告亦無
    受羈押或在監執行等未能到案之正當理由，且經通知具保人
    應帶同被告於上開指定期日到案執行，具保人亦未帶同被告
    到案執行以履行其具保責任，此有送達證書、被告110年9月
    9日、110年10月5日聲請表、臺東地檢110年9月16日東檢松
    辛110執聲他218字第OOOOOOOOOO號函、110年10月18日東檢
    熙辛110執聲他235字第OOOOOOOOOO號函、110年9月8日東檢
    松辛109執2016字第OOOOOOOOOO號函、臺東地檢檢察官拘票
    及拘提報告書附卷可憑，並經原審調取相關執行卷宗查明無
    誤，是被告既經檢察官合法傳喚、拘提無著，未能到案執行
    ，堪認有逃匿之情，原裁定沒入具保人所繳納之保證金20萬
    元及實收利息，核無違誤。
  ㈡抗告意旨雖執上詞為辯。但提起再審、另案訴訟，或向監察
    院陳情，均非刑事訴訟法第467條所定停止執行之事由，不
    能認係不到案執行之正當理由。本件被告既經臺東地檢檢察
    官上開合法通知應到案執行，足認被告當已知悉應到案執行
    之期日，縱被告曾數次具狀聲請延緩執行，然均經該署以依
    法並無停止執行之原因而函覆不准，被告自無誤認已獲檢察
    官准許其延緩執行聲請之可能，自應依期到案執行。且被告
    於上開應到案期日並無受羈押或在監執行等未能到案之正當
    理由，亦無其他因不可抗力發生阻礙，而未能如期到案之情
    事，被告卻未於上揭期日到案，且經該署派警至被告住、居
    所執行拘提均無著，可證被告已有規避執行而逃匿之事實甚
    明，應認被告主觀上已規避執行而有逃（隱）匿之故意，是
    抗告意旨主張被告並無逃匿，原裁定不當云云，自無可取。
  ㈢又臺東地檢以被告逃匿為由，向原審法院聲請沒入保證金之
    前，業已合法傳喚被告，並另函合法通知具保人應於上開指
    定時間帶同被告到案接受執行，且該通知函已註明「逾期該
    被保人如逃匿，即依法聲請沒入保證金」等語，有臺東地檢
    110年9月8日東檢松辛109執2016字第OOOOOOOOOO號函及送達
    證書附卷可參（見執聲沒卷），堪認已賦予具保人履行其具
    保人義務及陳述意見之機會，並顧及與保障具保人基於正當
    法律程序所享有的財產權，是抗告意旨主張檢察官未予其陳
    述被告有無故意逃匿之機會，有違正當法律程序云云，亦不
    足取。
五、綜上所述，本件執行通知業經合法送達具保人及被告，被告
    於未獲檢察官同意暫緩執行之前，仍應依期到案執行，其捨
    此不為，復經拘提無著，顯有規避執行之意，具保人所指各
    情，並無足取，故具保人以上開抗告意旨指摘原裁定不當，
    為無理由，應予駁回。
據上論斷，應依刑事訴訟法第412 條，裁定如主文。
中    華    民    國   110    年    12    月    9     日
                    刑事庭  審判長法  官 林慧英
                                  法  官 李水源
                                  法  官 謝昀璉 
以上正本證明與原本無異。
本件不得再抗告。
中    華    民    國   110    年    12    月    9     日
                                  書記官 徐錦純